

ARNAUD JOYE

joye.arnaud@gmail.com

github.com/joyearnaud gitlab.com/joye.arnaud

DÉVELOPPEUR FULLSTACK 9 ANS D'EXPÉRIENCE

PROFIL

Ingénieur logiciel avec une expérience pratique approfondie dans tous les niveaux de test, je me plais à développer des applications sur tout support ainsi qu'à concevoir des API. Utilisateur convaincu de l'agilité et de "clean architecture" avec un intérêt récent pour les possibilités de Kubernetes.

EXPERTISE

- Java 11, Kotlin, es2022, TypeScript
- Junit, Mockito, Karma, Jasmine, Cucumber
- Spring Boot, Quarkus, Arrow-kt, Angular, Vue.js
- Maven, NPM, Docker, Jenkins, Github CI
- SOA, Clean Architecture, API design
- TDD, Pair programming, Peer reviews, Scrum

EXPERIENCE

IT ARCHITECT

OODRIVE Réf. d'archi & API management (09/2021 - 09/2022)

- cartographie de l'existant technique et métier
- mise en place de bonnes pratiques API & workshop
- POC/benchmark de solution API Management

SOFTWARE DEVELOPER

OODRIVE Arrimage à la production (01/2020 - 09/2021)

- Mise en place du socle technique (moteur de règles)
- Ecriture des besoins fonctionnels et techniques
- Conception d'API
- Rédaction de documentations
- Animation de projets

FULLSTACK DEVELOPER

SG BDDF pour le Crédit du Nord (03/2017 - 12/2019)

- Conseil sur technologie & architecture
- TDD, refactoring fest, pair programming, code review
- CI/CD Maven, GIT, Jenkin, Nexus, Alien4Cloud, EKL stack
- Batterie de test, de composants/unitaires, d'intégration à fonctionnels
- Animation Scrum

LEAD DEVELOPER

Mairie de Paris (12/2016- 02/2017)

- Revu des besoins et objectifs, initiation à agilité Kanban
- CI/CD- Ant/Maven, GitFlow, GitlabCI, Jenkin, Artifactory
- Amélioration des compétences et autonomie de l'équipe

EXPERIENCE SUITE

FULLSTACK DEVELOPER

SMABTP (10/2015 - 11/2016)

- Mise en place du socle technique pour développer une UI AngularJS et ses webservices Spring, TU
- Etudes de besoins utilisateurs, Recettage, Release Mgt
- Redaction des specifications techniques, documentations

SOFTWARE DEVELOPER

EUTELSAT S.A. (06/2015 - 08/2015)

- Mule ESB RESTful WS d'interfaçage clients/satellites
- Développement de modules d'interactions Java
- Rédaction de spécifications techniques
- Participation aux démos client, planification des sprints

FULLSTACK DEVELOPER

Société Générale BDDF (06/2013 - 06/2015)

- Etudes des besoins utilisateurs, écriture spécifications et documentations techniques
- Développement WS Spring et composant CMS Vignette
- Graphisme et maquettage d'interface utilisateur
- Environment SSH/BASH
- Release management, MEP
- Recettage, Support

SOFTWARE DEVELOPER INTERNE

INFOTEL (04/2012 - 10/2012)

- Etudes des solutions techniques pour réaliser des applications mobile hybride
- Rédaction des spécifications et documentations techniques d'un réseau social d'entreprise
- Développement des services et d'interfaces utilisateur

FORMATION

MONGODB

MongoDB M101J (2013)

DIPLÔME D'INGÉNIEUR EN INFORMATIQUE

ESIEA Paris (2007 - 2012)

AUTRE

LANGUES

Francais, Anglais

DIVFRS

Passionné de photo, moto, vélo et longboard